臺灣士林地方法院刑事判決　　　　　　　　　　　　　　九十一年度易字第六八號
　　聲　請　人　臺灣士林地方法院檢察署檢察官
　　被　　　告　甲○○
右列被告因違反著作權法案件，經檢察官聲請以簡易判決處刑（九十年度偵字第九七
四七號），本院認為不宜以簡易判決處刑（九十年度簡字第一六四○號），改依通常
程序判決如左：
    主  文
甲○○共同明知為侵害著作權之物，以意圖散布而陳列之方法侵害他人之著作權，處
有期徒刑肆月，如易科罰金以參佰元折算壹日。緩刑伍年。
扣案之如附表所示之盜版影音光碟片共陸拾肆片均沒收。
    事  實
一、甲○○明知如附表所示之光碟片，係未經美商迪士尼企業股份有限公司、美商時
    代華納娛樂公司、美商美國環球影片股份有限公司、美商米高梅影片股份有限公
    司、美商新線製作股份有限公司、美商哥倫比亞影片股份有限公司及美商派拉蒙
    影片股份有限公司同意或授權，而擅自重製之視聽著作，竟於民國九十年九月二
    十一日晚間起，受姓名年籍不詳綽號「阿志」之成年男子，以每天新台幣（下同
    ）一千元之代價僱用，與姓名年籍不詳綽號「阿明」之成年男子，共同基於意圖
    散布之犯意，在台北市○○區○○路十五號前公然設攤，欲以每片一百元之價格
    ，販售予不特定多數人。嗣於翌（二十二）日凌晨零時十分許，為警於上開處所
    當場查獲，並扣得如附表所示之影音光碟片共六十四片。
二、案經被害人美商迪士尼企業股份有限公司、美商時代華納娛樂公司、美商美國環
    球影片股份有限公司、美商米高梅影片股份有限公司、美商新線製作股份有限公
    司、美商哥倫比亞影片股份有限公司及美商派拉蒙影片股份有限公司訴由台北市
    政府警察局士林分局移送台灣士林地方法院檢察署檢察官偵查後聲請簡易判決處
    刑。
    理  由
一、訊據被告甲○○堅決否認有違反著作權法之犯行，辯稱：其並沒有賣盜版光碟片
    ，其應警察呼喚才過去的，因遭警察毆打才承認有販賣盜版光碟等語。經查：
（一）被告於前揭時、地販賣盜版光碟片之事實，業據其於警訊、偵查中坦承不諱（
      見偵查卷第七、八、二十一、二十二頁）。雖然被告嗣於偵查中及本院審理時
      辯稱其於警局有遭刑求等語。然證人即製作警訊筆錄之警員丙○○證稱：其並
      未看到被告被打；被告亦供稱非丙○○所打；而本院當庭勘驗被告警訊錄音帶
      結果，被告供述流利，與警訊筆錄所載相符；且被告於九十年九月二十二日由
      警方移送台灣士林地方法院檢察署經檢察官偵訊時，亦未提及刑求情事，明確
      坦承犯行，足見被告辯稱被刑求一節，尚難採信。被告於警訊之自白仍有證據
      能力。
（二）證人即查獲之警員丙○○於本院審理中證稱：「（請陳述當時現場查獲的情形
      ？）當時我把上衣制服脫掉，才不致於使攤販跑掉，我在現場有看到二個人，
      該二人在向顧客推銷VCD及價錢，我是距他們五步的距離，等待觀察他們交易
      的情形，後來我本來是打算要提示證件前去抓人，但被告看到情形不對，就通
      知另一人先行離開，另一人就跑掉了，只留下他一人。他本來打算要走，是我
      把他抓下來了，當時客人以為發生什麼事，所以都跑掉了。我在現場觀察四至
      五分鐘，另外一個人才跑掉了。被告他們是看到我們警察的褲子，發現有異的
      。在現場有停留下來的有三到四個人」、「（推銷的人是何人？）二個人都有
      ，後來被告抬頭看到我，發現有異，所以才通知他」、「（你如何確定被告及
      另外一個人就是販賣者？）當時有陳列推銷，並與同夥共販賣的行為」（見本
      院九十一年一月十六日審判筆錄）。
（三）扣案之光碟片皆屬未上映或公開發行電影之影音光碟片，十二片係由燒錄機所
      燒製，五十二片係由地下工廠所壓製等情，亦有告訴代理人乙○○出具之鑑識
      報告一份在卷可稽。
（四）依據上開證據，足認被告辯稱並未販賣盜版光碟等語，並不足採；其於警訊、
      偵查中之自白可以採信，且與事實相符，足以認定被告有事實欄所述之犯行。
二、被告明知如附表所示之光碟片均為侵害著作權之物，其意圖散布而陳列，係違反
    著作權法第八十七條第二款之規定，而犯同法第九十三條第三款之罪。其與姓名
    年籍不詳綽號「阿志」、「阿明」之成年男子間有犯意之聯絡及行為之分擔，為
    共同正犯。爰審酌被告並無前科素行尚佳，有台灣高等法院被告全國全案記錄表
    一紙附卷可稽、因一時貪圖一天一千元之工資而為人所利用販賣盜版光碟、及其
    生活狀況、智識程度、意圖散布而陳列之盜版光碟片之數量及犯罪後之態度等一
    切情狀，量處如主文所示之刑，並諭知易科罰金之折算標準。又被告前未曾受有
    期徒刑以上刑之宣告，因年輕識淺一時失慮，而罹刑典，經此刑之宣告後，應知
    警惕而無再犯之虞，本院因認暫不執行其刑為當，予以宣告緩刑五年，用啟自新
    。又扣案如附表所示之盜版影音光碟片六十四片，為共犯綽號「阿志」者所有，
    且為供被告犯罪所用之物，應依刑法第三十八條第一項第二款之規定沒收。
三、依刑事訴訟法第四百五十二條、第二百九十九條第一項前段、著作權法第九十三
    條第二款、刑法第十一條前段、第二十八條、第四十一條第一項、第三十八條第
    一項第二款，罰金罰鍰提高標準條例第二條，判決如主文。
本案經檢察官黃梅淑到庭執行職務
中      華      民      國      九十一    年      一    月    三十一    日
                                   臺灣士林地方法院刑事第一庭
                                       法  官  劉  秉  鑫
右正本證明與原本無異。
如不服本判決應於送達後十日內向本院提出上訴狀。
                                       書記官  徐  基  典
中      華      民      國      九十一    年      二    月     十九     日
附錄本案論罪科刑法條全文
著作權法第八十七條第二款：
  有左列情形之一者，除本法另有規定外，視為侵害著作權或製版權：
  二、明知為侵害著作權或製版權之物而散布或意圖散布而陳列或持有或意圖營利而
      交付者。
著作權法第九十三條
著作權法第九十三條第二款：
  有左列情形之一者，處二年以下有期徒刑，得併科新臺幣十萬元以下罰金：
  一、侵害第十五條至第十七條規定之著作人格權者。
  二、違反第七十條規定者。
  三、以第八十七條各款方法之一侵害他人之著作權者。
附表：
┌───┬────────┬─────────┬─────────┬───
│編  號│中  文   片  名 │英  文  片  名    │權      利     人 │數  量
├───┼────────┼─────────┼─────────┼───
│ 一   │麻雀變公主  │THE PRINCESS DIARI│美商迪士泥企業股份│八
│      │                │ES                │有限公司          │
├───┼────────┼─────────┼─────────┼───
│ 二   │劍魚            │SWORDFISH         │美商時代華納娛樂公│四
│      │                │                  │司                │
├───┼────────┼─────────┼─────────┼───
│ 三   │戰地情人        │CAPTAIN CORELLS MA│美商美國環球影片股│八
│      │                │NDOLIN            │份有限公司        │
├───┼────────┼─────────┼─────────┼───
│ 四   │美國甜心        │AMERICA'S SWEETHEA│美商哥倫比亞影片股│四
│      │                │RTS               │份有限公司        │
├───┼────────┼─────────┼─────────┼───
│ 五   │玩命關頭        │THE FAST AND THE F│美商美國環球影片股│二
│      │                │URIOUS            │份有限公司      │
├───┼────────┼─────────┼─────────┼───
│ 六   │尖烽時刻２      │RUSH HOUR2        │美商新線製作股份有│十
│      │                │                  │份有限公司        │
├───┼────────┼─────────┼─────────┼───
│ 七   │枕邊陷阱        │ORIGINAL SIN      │美商米高梅影片股份│八
│      │                │                  │有限公司          │
├───┼────────┼─────────┼─────────┼───
│ 八   │進化特區        │EVOLUTION         │美商哥倫比亞影片股│二
│      │                │                  │份有限公司        │
├───┼────────┼─────────┼─────────┼───
│ 九   │龍吻            │KISS OF THE DRAGON│美商哥倫比亞影片股│二
│      │                │                  │份有限公司        │
├───┼────────┼─────────┼─────────┼───
│ 十   │來去天堂      │DOWN TO EARTH     │美商派拉蒙影片股份│十六
│      │                │                  │有限公司          │
└───┴────────┴─────────┴─────────┴───
